臺灣桃園地方法院刑事裁定
                                     111年度聲字第521號
聲明異議人                                      
即  受刑人  王偉業


上列聲明異議人即受刑人因公共危險案件，對臺灣桃園地方檢察
署檢察官之執行指揮（111年度執字第873號）聲明異議，本院裁
定如下：
    主  文
聲明異議駁回。
    理  由
一、聲明異議意旨略以：聲明異議人即受刑人王偉業（下稱受刑
    人）因酒後駕車之公共危險案件，經臺灣桃園地方法院110
    年度審交簡字第102號判決處有期徒刑6月確定，經臺灣桃園
    地方檢察署（下稱桃園地檢署）檢察官於民國111年1月18日
    以執行傳票命受刑人應於111年2月25日下午2時30分向桃園
    地檢署報到執行，並於執行傳票備註本件經審核不准易科罰
    金、易服社會勞動而需入監執行，然受刑人有高血壓等慢性
    疾病，需長期就醫及服用藥物，先前發監期間多次保外就醫
    ，又家庭經濟狀況不佳，需受刑人工作維持，且上開案件受
    刑人係前一晚飲酒，翌日體內酒精未代謝，上班騎車時經警
    酒測方知超標，受刑人已知錯且坦承犯行，日後絕不再犯，
    爰請准予受刑人易科罰金之機會等語。
二、按「受刑人或其法定代理人或配偶以檢察官執行之指揮為不
    當者，得向諭知該裁判之法院聲明異議。」刑事訴訟法第48
    4條定有明文。次按「犯最重本刑為5年以下有期徒刑以下之
    刑之罪，而受6月以下有期徒刑或拘役之宣告者，得以新臺
    幣1,000元、2,000元或3,000元折算1日，易科罰金。但易科
    罰金，難收矯正之效或難以維持法秩序者，不在此限。依前
    項規定得易科罰金而未聲請易科罰金者，得以提供社會勞動
    6小時折算1日，易服社會勞動。受6月以下有期徒刑或拘役
    之宣告，不符第1項易科罰金之規定者，得依前項折算規定
    ，易服社會勞動。前2項之規定，因身心健康之關係，執行
    顯有困難者，或易服社會勞動，難收矯正之效或難以維持法
    秩序者，不適用之。」刑法第41條第1至4項定有明文。而上
    開易刑處分之否准，係法律賦予檢察官指揮執行時之裁量權
    限，執行檢察官自得考量受刑人之實際情況，是否有難收矯
    正之效或難以維持法秩序，以作為其裁量是否准予易科罰金
    或易服社會勞動之憑據，非謂一經判決宣告易科罰金之折算
    標準，執行檢察官即應為易科罰金或易服社會勞動之易刑處
    分；又所謂「難收矯正之效」及「難以維持法秩序」，乃立
    法者賦與執行檢察官得依具體個案，考量犯罪特性、情節及
    受刑人個人特殊事由，審酌應否准予易刑處分之裁量權；是
    法院僅得審查檢察官裁量時其判斷之程序有無違背法令、事
    實認定有無錯誤、其審認之事實與刑法第41條第1項但書、
    第4項之裁量要件有無合理關連、有無逾越或超過法律規定
    之範圍等問題，原則上不宜自行代替檢察官判斷受刑人有無
    上開情事；倘執行檢察官經綜合評價、衡酌後，仍認受刑人
    有上開不適宜為易刑處分之情形，而為否准受刑人易科罰金
    或易服社會勞動之執行命令，則屬執行檢察官裁量權之合法
    行使範圍，自不得任意指為違法或不當（最高法院110年度
    台抗字第1188號裁定意旨參照）。
三、經查：
　㈠受刑人王偉業因酒後駕車之公共危險案件（犯罪時間：109年
    12月11日），經本院110年度審交簡字第102號判決處「有期
    徒刑6月，如易科罰金，以新臺幣1,000元折算1日」確定而
    函送桃園地檢署執行，嗣經桃園地檢署檢察官審查後以「受
    刑人共6犯酒駕（5年內3犯），罔顧法律及道路用路人安危
    甚鉅，非予入監，實難收矯治之效，惟如到庭陳述，另視情
    況斟酌」等理由，認不准易科罰金、不准易服社會勞動，而
    於111年1月18日以執行傳票傳喚受刑人（並檢附刑事執行意
    見書）應於111年2月25日下午2時30分至桃園地檢署執行等
    情，有上開案件起訴書、判決及臺灣高等法院被告前案紀錄
    表在卷可憑，復有桃園地檢署聲請易科罰金案件審核表、刑
    事執行案件進行單、執行傳票送達證書在案可稽，並經本院
    職權調閱桃園地檢署111年度執字第873號案卷核閱無誤，此
    部分事實，堪以認定。　
  ㈡受刑人除本案外，前因酒後駕車之公共危險案件，經本院：㊀
    93年度桃交簡字第1461號判決處罰金8,000元確定（犯罪時
    間：93年7月14日）；㊁98年度桃交簡字第30號判決處有期徒
    刑2月確定（犯罪時間：97年12月7日）；㊂103年度桃交簡字
    第246號判決處有期徒刑4月確定（犯罪時間：103年1月5日
    ）；㊃105年度桃交簡字第683號判決處有期徒刑6月確定（犯
    罪時間：105年3月13日）；㊄107年度審交易字第1162號判決
    處有期徒刑8月確定（犯罪時間：107年7月29日），其中上
    開㊁至㊃之罪刑，曾經檢察官准予易科罰金而執行完畢，至上
    開㊄之罪刑，甫於108年11月25日徒刑執行完畢出監等情，有
    上開案件聲請簡易判決處刑書、起訴書、判決及臺灣高等法
    院被告前案紀錄表在卷可憑。是檢察官審酌上情，因而否准
    受刑人易科罰金之聲請，核其裁量權之行使，程序並無違背
    法令，事實認定亦無錯誤，審認之事實與裁量之要件具合理
    關連，無逾越法律規定之範圍，屬檢察官裁量權之合法行使
    範圍，難認有何違法或不當之情形。
　㈢再者，現行刑法第41條有關得易刑之規定，已刪除修正前關
    於「受刑人因身體、教育、職業、家庭或其他正當事由，執
    行顯有困難」之部分，亦即准否受刑人易刑之決定，毋庸再
    考量此等入監執行顯有困難之因素（最高法院110年度台抗
    字第478號、臺灣高等法院108年度抗字第1611號裁定意旨參
    照）。是受刑人前揭所辯事項，均無礙於檢察官本件因認「
    難收矯正之效」及「難以維持法秩序」而否准易科罰金之認
    定，自難憑此逕認檢察官之執行指揮，有何違法或不當之情
    形。
四、從而，本件檢察官否准受刑人易科罰金之執行指揮，並無違
    法或不當之情形，受刑人聲明異議，為無理由，應予駁回。
五、依刑事訴訟法第486條，裁定如主文。　　　　　　
中　　華　　民　　國　　111 　年　　3 　　月　　3 　　日
                  刑事第十一庭    法　官  翁健剛
以上正本證明與原本無異。
如不服本裁定，應於裁定送達後5 日內向本院提出抗告狀。
    　　　　　　　　　　　　　　　書記官　黃挺豪
中　　華　　民　　國　　111 　年　　3 　　月　　3 　　日